【裁判字號】    95,訴,1210
【裁判日期】    950529
【裁判案由】    毒品危害防制條例
【裁判全文】
臺灣高雄地方法院刑事判決              95年度訴字第1210號
公  訴  人  臺灣高雄地方法院檢察署檢察官
被      告  甲○○
                    （另案於臺灣高雄監獄執行中）
上列被告因毒品危害防制條例案件，經檢察官提起公訴（95年度
毒偵字第380 號）及移送併辦（95年度毒偵字第1814號），本院
合議庭裁定由受命法官獨任進行簡式審判程序，判決如下：
    主  文
甲○○施用第一級毒品，處有期徒刑柒月；扣案之海洛因肆包（
淨重合計零點肆肆公克，另含殘留海洛因粉末難以完全析離之包
裝袋肆個），沒收銷燬之；扣案之鏟管參支、夾鏈袋壹包，沒收
之。
    事  實
一、甲○○前於民國94年間因施用毒品案件，經本院以94年度毒
    聲字第519 號裁定令入觀察勒戒處所施以觀察勒戒，認無繼
    續施用毒品傾向，於94年4 月15日執行完畢釋放出所，並經
    臺灣高雄地方法院檢察署檢察官於94年4 月26日以94年度毒
    偵字第1368號為不起訴處分確定。又因施用第一、二級毒品
    案件，經本院於94年9 月26日以94年度簡字第4407號判處應
    執行有期徒刑8 月確定（尚未執行完畢）。詎仍不知悔改，
    復於上開觀察勒戒處分執行完畢釋放後5 年內，基於施用第
    一級毒品之犯意，於94年12月21日中午12時許，在其位於高
    雄市前鎮區鎮昌三巷85號住處內，將海洛因摻入香煙點燃吸
    食產生煙霧之方式，施用第一級毒品海洛因1 次。嗣於94年
    12月21日晚間8 時30分許，在高雄市旗津區○○○路297 巷
    3 弄15號2 樓，因另案遭通緝為警查獲，並扣得海洛因4 包
    （淨重合計0.44公克，空包裝總重1.36公克）、鏟管3 支及
    夾鏈袋1 包，始知上情。
二、案經高雄縣政府警察局移送臺灣高雄地方法院檢察署檢察官
    偵查起訴及移送併辦（併辦事實與起訴事實相同）。
    理  由
一、本件被告甲○○所犯係死刑、無期徒刑、最輕本刑為3 年以
    上有期徒刑以外之罪，其於準備程序中就被訴事實為有罪之
    陳述，經法官告知簡式審判程序之旨，並聽取公訴人、被告
    之意見後，本院合議庭認為適宜而裁定由受命法官獨任進行
    簡式審判程序，先予敘明。
二、上揭事實，業據被告於本院審理時坦承不諱，且有被告為警
    查獲現場蒐證照片8 張在卷可憑，而扣案疑似海洛因粉末4
    包，經送法務部調查局鑑驗結果，確含第一級毒品海洛因成
    分（淨重合計0.44公克，空包裝重1.36公克），有該局95年
    4 月21日調科壹字第220022994 號鑑定通知書1 紙（見本院
    卷第19頁）附卷足稽，又被告為警查獲所採集之尿液，經送
    台灣檢驗科技股份有限公司先以酵素免疫分析法初步檢驗，
    復以氣相層析質譜儀法確認檢驗之結果，均呈現海洛因代謝
    物嗎啡陽性反應等情，有尿液代碼與真實姓名對照表及該公
    司95年1 月5 日編號KH2005C0000000號濫用藥物尿液檢驗報
    告各1 份在卷可佐（見95年度毒偵字第1814號卷第38頁、第
    39頁）。綜上證據，足見被告上開自白，核與事實相符。從
    而，本案事證明確，被告犯行，堪予認定。
三、按海洛因係毒品危害防制條例第2 條第2 項第1 款所定之第
    一級，不得持有及施用。次按犯毒品危害防制條例第10條施
    用第一級毒品之罪者，檢察官應聲請法院裁定令被告入勒戒
    處所觀察、勒戒；經觀察、勒戒後，認無繼續施用毒品傾向
    者，檢察官應為不起訴處分，如有繼續施用毒品傾向者，檢
    察官應聲請法院裁定令入戒治處所強制戒治；觀察、勒戒或
    強制戒治執行完畢釋放後，5 年內再犯第10條之罪，檢察官
    應依法追訴，此觀諸毒品危害防制條例第20條第1 項、第2
    項、第23條第2 項前段規定自明。查被告前於民國94年間因
    施用毒品案件，經本院以94年度毒聲字第519 號裁定令入觀
    察勒戒處所施以觀察勒戒，認無繼續施用毒品傾向，於94年
    4 月15日執行完畢釋放出所，並經臺灣高雄地方法院檢察署
    檢察官於94年4 月26日以94年度毒偵字第1368號為不起訴處
    分確定，此有卷附臺灣高等法院被告前案紀錄表、臺灣高雄
    地方法院檢察署刑案資料查註紀錄表、全國施用毒品案件紀
    錄表各1 份在卷可佐，足徵被告確於前開觀察、勒戒執行完
    畢釋放後，5 年內再犯本件毒品危害防制條例第10條第1 項
    施用第一級毒品之罪，揆諸前揭法條意旨，自應依法論科。
四、是核被告所為，係犯毒品危害防制條例第10條第1 項之施用
    第一級毒品罪。其為施用而持有海洛因之低度行為，應為施
    用之高度行為所吸收，不另論罪。爰審酌被告前因施用毒品
    犯行，業經觀察、勒戒後，猶再施用毒品不輟，顯見其毒癮
    非淺，施用毒品除戕害自身健康外，對社會秩序亦產生不良
    影響，並考量本件被告施用毒品之時間、頻率，以及犯後坦
    承犯行，尚知悔悟等一切情狀，量處如主文所示之刑，以示
    懲儆。末查，扣案之海洛因4 包（淨重合計0.44公克，空包
    裝重總計1.36公克），係屬毒品危害防制條例第2 條所管制
    之第一級毒品，不論屬於犯人與否，應依同條例第18條第1
    項前段規定，宣告沒收銷燬之；而上開裝有海洛因之包裝袋
    4 個，因殘留海洛因粉末，難以完全析離，亦應依上揭規定
    ，併予宣告沒收銷燬之。又扣案鏟管3 支及夾鏈袋1 包，係
    被告所有供施用毒品所用之物，業據被告供承在卷（見本院
    卷第33頁），應依刑法第38條第1 項第2 款之規定沒收之。
據上論斷，應依刑事訴訟法第273 條之1 第1 項、第299 條第1
項前段，毒品危害防制條例第10條第1 項、第18條第1 項前段，
刑法第11條、第38條第1 項第2 款判決如主文。
本案經檢察官乙○○到庭執行職務。
中    華    民    國    95    年    5     月    29    日
                  刑事第十二庭  法  官  林書慧
以上正本證明與原本無異。
如不服本判決，應於判決送達後10日內，向本院提出上訴狀。
中    華    民    國    95    年    5     月    30    日
                                書記官  鍾錦祥
附錄論罪科刑法條：
毒品危害防制條例第10條第1 項
施用第一級毒品者，處6月以上5年以下有期徒刑。


司法院資訊處製作；財團法人民間司法改革基金會備份。
